【裁判字號】    92,訴,315
【裁判日期】    921128
【裁判案由】    違反毒品危害防制條例
【裁判全文】
臺灣新竹地方法院刑事判決                          九十二年度訴字第三一五號
    公  訴  人  臺灣新竹地方法院檢察署檢察官
    被      告  甲○○
右列被告因違反毒品危害防制條例案件，經檢察官提起公訴（九十二年度毒偵字第一
三五號）及移
式審判程序判決如左：
    主  文
甲○○施用第一級毒品，累犯，處有期徒刑壹年，扣案之如附表編號二所示之海洛因
壹包（淨重零點玖貳公克）、安非他命肆包（驗餘後淨重壹佰貳拾肆點伍肆公克），
均沒收銷毀之；又連續施用第二級毒品，累犯，處有期徒刑壹年肆月，扣案之如附表
編號二所示之海洛因壹包（淨重零點玖貳公克）、安非他命肆包（驗餘後淨重壹佰貳
拾肆點伍肆公克），均沒收銷毀之。應執行有期徒刑貳年貳月，扣案之如附表編號二
所示之海洛因壹包（淨重零點玖貳公克）、安非他命肆包（驗餘後淨重壹佰貳拾肆點
伍肆公克），均沒收銷毀之。
    事  實
一、甲○○前有多次違反麻醉藥品管理條例及違反藥事法等前科，最後一次因犯竊盜
    罪，經本院於民國八十八年五月二十日以八十七年度易字第一六二二號刑事判決
    判處有期徒刑三月確定，於九十一年六月十九日執行完畢。又前因施用第二級毒
    品安非他命案件，經臺灣高等法院於八十七年九月三十日以八十七年度上易字第
    三九五一號刑事判決判處免刑確定，復因施用第一、二級毒品海洛因、安非他命
    案件，經本院裁定送觀察、勒戒後，認有繼續施用毒品之傾向，裁定令入戒治處
    所施以強制戒治，後經裁定停止戒治併付保護管束，保護管束期滿未經撤銷停止
    戒治，遂由臺灣新竹地方法院檢察署檢察官於八十九年一月十日，以八十九年度
    戒毒偵字第一號為不起訴處分確定（原應為起訴，檢察官誤為不起訴處分）。詎
    其仍不知悔改，復基於施用第二級毒品之概括犯意，自九十二年一月十七日上午
    八時許起至同年七月十八日上午七時許止，在其位於新竹市○○路二一八巷四十
    弄四十六號之住處、新竹市○○路四二○巷二弄四號之居所及其他不詳處所，以
    將少許安非他命放進玻璃球燒烤，再經由吸食器過濾吸食其所產生之煙霧等方式
    ，平均每日施用二至三次，連續施用第二級毒品安非他命多次；又另行起意，於
    九十二年一月十九日下午四時許採尿時起往前回溯二十六小時內之某時，在不詳
    地點，施用第一級毒品海洛因一次，嗣為警分別於如附表所示之時、地查獲，始
    得悉上情。
二、案經新竹市警察局移送臺灣新竹地方法院檢察署檢察官偵查起訴及移送併辦。
    理  由
一、本件被告甲○○所犯施用第一、二級毒品罪，非死刑、無期徒刑、最輕本刑為三
    年以上有期徒刑之罪，或非高等法院管轄第一審之案件，被告於本院審判程序進
    行中，就被訴事實為有罪之陳述，經本院合議庭認合於新修正刑事訴訟法第二百
    七十三條之一之規定，裁定進行簡式審判程序，均合先敘明。
二、訊據被告甲○○對於在右開時、地施用第一級毒品海洛因及多次施用第二級毒品
    安非他命之事實，業已於本院行準備程序及簡式審判程序時坦承不諱，且被告於
    警訊時所親自採取、封緘之尿液，經送驗結果，確呈甲基安非他命陽性反應，其
    中被告於九十二年一月十九日中午十二時三十分許為警查獲時所親自排放之尿液
    ，經送覆驗結果，併呈嗎啡陽性反應，此有詳如附表所示之新竹市衛生局不法藥
    物尿液初步篩檢報告書、新竹縣衛生局尿液檢驗單及國防部憲兵司令部刑事鑑識
    中心出具之鑑驗通知書等件附卷可稽，是被告自白核與事實相符，其施用第一、
    二級毒品之犯行均足堪認定。另被告於八十六年間因施用毒品案件，經臺灣高等
    法院裁定送觀察勒戒後，認無繼續施用毒品傾向，於八十七年九月三十日以八十
    七年度上易字第三九五一號刑事判決判處免刑確定，復因施用第一、二級毒品海
    洛因、安非他命案件，經本院裁定送觀察、勒戒後，認有繼續施用毒品之傾向，
    裁定令入戒治處所施以強制戒治，後經裁定停止戒治併付保護管束，保護管束期
    滿未經撤銷停止戒治，遂由臺灣新竹地方法院檢察署檢察官於八十九年一月十日
    ，以八十九年度戒毒偵字第一號為不起訴處分確定等情，亦有臺灣高等法院八十
    七年度上易字第三九五一號刑事判決、臺灣高等法院被告全國前案紀錄表及臺灣
    新竹地方法院檢察署刑案資料查註紀錄表等存卷可查。綜上所述，本件事證明確
    ，被告施用第一、二級毒品之犯行均堪以認定，應予依法論科。
二、核被告甲○○所為，係犯毒品危害防制條例第十條第一項之施用第一級毒品罪及
    同條例第十條第二項之施用第二級毒品罪。其分別持有第一級毒品海洛因與第二
    級毒品安非他命之低度行為，應為其施用第一級毒品海洛因與第二級毒品安非他
    命之高度行為所吸收，均不另論罪。被告先後多次施用第二級毒品之犯行，時間
    緊接、手法雷同，所犯係犯罪構成要件相同之罪，顯係基於概括犯意反覆為之，
    應依刑法第五十六條連續犯之規定論以一連續施用第二級毒品罪，並依法加重其
    刑。又被告所犯施用第一級毒品罪與連續施用第二級毒品罪間，犯意各別，行為
    互異，罪名不同，應予分論併罰。公訴人起訴事實雖未敘及被告自九十二年一月
    十九日下午四時許採尿時起往前回溯九十六小時內之某時起至同年七月十八日上
    午七時許止，連續施用第二級毒品安非他命之犯行，然此部份之事實與公訴人起
    訴其施用第二級毒品之犯罪事實既有連續犯之裁判上一罪關係，應為起訴效力所
    及，本院自得併予審究。至被告於九十二年七月十八日晚上十一時許為警查獲後
    ，雖於警、偵訊中自白有施用第一級毒品海洛因云云，惟經採尿之檢驗結果，僅
    呈甲基安非他命陽性反應，此有新竹市衛生局九十二年七月二十四日衛檢字第八
    六四六號不法藥物尿液初步篩檢報告書附卷為憑（見臺灣新竹地方法院檢察署九
    十二年度毒偵字第八○九號偵查卷第六八頁），且被告於前幾次被查獲時均否認
    有施用第一級毒品之情事，又查無其他積極證據足資證明被告自九十二年一月十
    九日下午四時許採尿時起往前回溯二十六小時內之某時起至九十二年七月十九日
    下午二時許採尿時起往前回溯二十六小時內之某時止，有連續施用第一級毒品海
    洛因之犯行，尚難僅憑被告上開不利於己之自白，即遽以認定被告有連續施用第
    一級毒品之犯行，均附此說明。末查被告前因犯竊盜罪，經本院於八十八年五月
    二十日以八十七年度易字第一六二二號刑事判決判處有期徒刑三月確定，於九十
    一年六月十九日執行完畢等情，此有臺灣高等法院被告全國前案紀錄表及臺灣新
    竹地方法院檢察署刑案資料查註紀錄表可按，其受有期徒刑之執行完畢，五年以
    內再犯本件有期徒刑以上之前開二罪，均為累犯，應分別依刑法第四十七條規定
    就施用第一級毒品罪加重其刑，就施用第二級毒品罪遞加重其刑。爰審酌被告前
    於受觀察、勒戒後，經臺灣高等法院判處免刑確定，後又因停止戒治期滿未經撤
    銷停止戒治，而由臺灣新竹地方法院檢察署檢察官予以不起訴處分，竟不知珍惜
    反而一再沾染毒品，施用第二級毒品安非他命之次數甚為頻繁，檢察官亦據此具
    體分別求處一年六月及二年有期徒刑，固非無見，惟念及施用毒品為一自殘行為
    ，並無侵害他人法益或妨礙公共利益，及其犯後坦認犯行，態度尚可等一切情狀
    ，分別量處如主文所示之刑，並定其應執行刑。
三、扣案之如附表編號二所示之海洛因一包（淨重○‧九二公克）、安非他命四包（
    總淨重一二四‧五四公克），被告雖否認為其所有，惟上述物品係在被告當時租
    屋處之房間內查獲，係屬毒品危害防制條例第二條第二項第一、二款所稱之第一
    、二級毒品，均為違禁物，應依同條例第十八條第一項前段規定沒收銷毀之。另
    扣案之如附表編號一、三、四所示之物，被告均否認為其所有，或已於另案宣告
    沒收銷毀（附表編號一所示之物，經本院九十二年度訴字第二○一號刑事判決諭
    知沒收銷毀，有上開刑事判決乙紙附於本院卷為憑），或與被告同時被查獲之另
    案被告已坦承為其所有（附表編號三所示之物，另案被告呂玉鈴、陳于舒坦承為
    其所有，見臺灣新竹地方法院檢察署九十二年度毒偵字第八九五號偵查卷第三十
    二頁反面、三十八頁反面），或由與被告同時被查獲之另案被告供稱扣案物係他
    人所有（附表編號四所示之物，另案被告胡文隆、黃繼德，於警訊時供稱係與渠
    等同時被查獲之另案被告乙○○所有，見臺灣新竹地方法院檢察署九十二年度毒
    偵字第八○九號偵查卷第二十一、二十七頁反面），堪認均與被告本件施用毒品
    之犯行無關，爰不予宣告沒收。至扣案之如附表編號二所示之帳冊單據一張，被
    告雖坦認為其所有，然並無證據證明係供被告本件施用毒品犯行所用或所得之物
    ，另攪粉機一臺、電子磅秤一臺、包裝袋二百五十九個，被告則否認為其所有，
    亦無證據證明其係專供施用毒品之器具，均不另為沒收之諭知，附此敘明。
據上論斷，應依刑事訴訟法第二百七十三條之一第一項、第二百九十九條第一項前段
，毒品危害防制條例第十條第一項、第二項、第十八條第一項前段，刑法第十一條前
段、第五十六條、第四十七條、第五十一條第五款，判決如主文。
本案經檢察官丙○○到庭執行職務。
中      華      民      國    九十二    年     十一     月    二十八    日
                                  臺灣新竹地方法院刑事第四庭
                                      法  官  蔡  欣  怡
右正本證明與原本無異。
如不服本判決，應於判決送達後十日內向本院提出上訴狀( 應附繕本 )，上訴於臺灣
高等法院。
                                      書記官  鄭  敏  郎
中      華      民      國    九十二    年     十一     月    二十八    日
附錄本案論罪科刑法條全文：
毒品危害防制條例第十條第一項、第二項
施用第一級毒品者，處六月以上五年以下有期徒刑。
施用第二級毒品者，處三年以下有期徒刑。
附表：
  ┌──┬─────┬─────┬─────┬────────┬────┐
  │編號│ 查獲時間 │ 查獲地點 │ 扣得物品 │  尿液檢驗報告  │  備註  │
  │    │          │          │          │                │        │
  ├──┼─────┼─────┼─────┼────────┼────┤
  │ 一 │九十二年一│新竹市西門│第二級毒品│（１）新竹市衛生│九十二年│
  │    │月十九日中│街一○○號│安非他命一│局九十二年一月二│度毒偵字│
  │    │午十二時三│          │包。（淨重│十一日竹市衛六字│第一三五│
  │    │十分許    │          │○‧五九公│第七九九號不法藥│號      │
  │    │          │          │克）、第一│物尿液初步篩檢報│        │
  │    │          │          │級毒品海洛│告書。          │        │
  │    │          │          │因一包。（│（２）國防部憲兵│        │
  │    │          │          │淨重一‧五│司令部刑事鑑識中│        │
  │    │          │          │九公克）、│心九十二年四月十│        │
  │    │          │          │注射針筒一│日（９２）宇鑑字│        │
  │    │          │          │支。      │第○四九○六號鑑│        │
  │    │          │          │          │驗通知書（檢驗結│        │
  │    │          │          │          │果為嗎啡及甲基安│        │
  │    │          │          │          │非他命均呈陽性反│        │
  │    │          │          │          │應）            │        │
  ├──┼─────┼─────┼─────┼────────┼────┤
  │ 二 │九十二年五│新竹市振興│新竹市警察│新竹市衛生局九十│九十二年│
  │    │月二十八日│一路一○二│局於右揭時│二年六月五日衛檢│度毒偵字│
  │    │晚上七時三│號六樓    │、地執行搜│字第六三○三號不│第六七二│
  │    │十分許    │          │索，扣得攪│法藥物尿液初步篩│號      │
  │    │          │          │粉機一臺、│檢報告書        │        │
  │    │          │          │帳冊單據一│                │        │
  │    │          │          │張、電子磅│                │        │
  │    │          │          │秤一臺、第│                │        │
  │    │          │          │一級毒品海│                │        │
  │    │          │          │洛因三包（│                │        │
  │    │          │          │經鑑定結果│                │        │
  │    │          │          │，一包含第│                │        │
  │    │          │          │一級毒品海│                │        │
  │    │          │          │洛因成分，│                │        │
  │    │          │          │淨重○‧九│                │        │
  │    │          │          │二公克、包│                │        │
  │    │          │          │裝重○‧二│                │        │
  │    │          │          │○公克，另│                │        │
  │    │          │          │二包無毒品│                │        │
  │    │          │          │反應）、第│                │        │
  │    │          │          │二級毒品安│                │        │
  │    │          │          │非他命四包│                │        │
  │    │          │          │（總淨重一│                │        │
  │    │          │          │二四‧六六│                │        │
  │    │          │          │公克，共取│                │        │
  │    │          │          │○‧一二公│                │        │
  │    │          │          │克鑑驗，總│                │        │
  │    │          │          │餘一二四‧│                │        │
  │    │          │          │五四公克）│                │        │
  │    │          │          │、包裝袋二│                │  │
  │    │          │          │百五十九個│                │        │
  │    │          │          │。        │                │        │
  ├──┼─────┼─────┼─────┼────────┼────┤
  │ 三 │九十二年七│新竹縣湖口│新竹市警察│新竹縣衛生局九十│九十二年│
  │    │月三日晚上│鄉○○街三│局於右揭時│二年七月十八日竹│度毒偵字│
  │    │六時四十分│五巷四號四│、地執行搜│縣衛六字第九二○│第八九五│
  │    │許        │樓        │索，扣得第│二八九號尿液檢驗│號      │
  │    │          │          │一級毒品海│單              │        │
  │    │          │          │洛因十包（│                │        │
  │    │          │          │合計淨重十│                │        │
  │    │          │          │七‧九八公│                │        │
  │    │          │          │克）、第二│                │        │
  │    │          │          │級毒品安非│                │        │
  │    │          │  │他命八包（│                │        │
  │    │          │          │共計毛重三│                │        │
  │    │          │          │八‧六公克│                │        │
  │    │          │          │）、電子秤│                │        │
  │    │          │          │一個、吸食│                │        │
  │    │          │          │器二組、皮│                │        │
  │    │          │          │包二個、分│                │        │
  │    │          │          │裝袋八十個│                │        │
  │    │          │          │。        │                │        │
  ├──┼─────┼─────┼─────┼────────┼────┤
  │ 四 │九十二年七│新竹市明湖│新竹市警察│新竹市衛生局九十│九十二年│
  │    │月十八日晚│路四二○巷│局第一分局│二年七月二十四日│度毒偵字│
  │    │上十一時三│一弄巷口  │於右揭時、│衛檢字第八六四六│第八○九│
  │    │十分許    │          │地，經被告│號不法藥物尿液初│號      │
  │    │          │          │同意搜索其│步篩檢報告書    │        │
  │    │          │          │所駕駛之車│                │        │
  │    │          │          │號八Ｕ─一│                │        │
  │    │          │          │二一六號自│                │        │
  │    │          │          │小客車，扣│                │        │
  │    │          │          │得第一級毒│                │        │
  │    │          │          │品海洛因三│                │        │
  │    │          │          │包（合計淨│                │        │
  │    │          │          │重二一‧九│                │        │
  │    │          │          │一公克）、│                │        │
  │    │          │          │第二級毒品│                │        │
  │    │          │          │安非他命二│                │        │
  │    │          │          │包（共重約│                │        │
  │    │          │      │十六‧○六│                │        │
  │    │          │          │公克）、海│                │        │
  │    │          │          │洛因殘渣袋│                │        │
  │    │          │          │一只、分裝│                │        │
  │    │          │          │袋二十四個│                │        │
  │    │          │          │、分裝匙一│                │        │
  │    │          │          │支、裝毒品│                │        │
  │    │          │          │之小布袋一│                │        │
  │    │          │          │個、磁鐵一│                │        │
  │    │          │          │塊。      │                │        │
  └──┴─────┴─────┴─────┴────────┴────┘


司法院資訊處製作；財團法人民間司法改革基金會備份。
